【裁判字號】    91,簡上,64
【裁判日期】    920408
【裁判案由】    偽造文書
【裁判全文】
臺灣彰化地方法院刑事判決                          九十一年度簡上字第六四號
    上  訴  人
    即  被  告  甲○○
右列上訴人因偽造文書案件，不服本院九十一年度斗簡字第五一０號九十一年六月十
日第一審判決（檢察官聲請簡易判決處刑案號：九十年度偵字第五四六四號），本院
管轄第二審合議庭判決如左︰
    主  文
上訴駁回。
    事實及理由
一、上訴人即被告經當庭面告應於九十二年三月二十五日下午二時五十分在本院第二
    法庭到庭審理，並記明筆錄，有本院九十二年三月十八日訊問筆錄可證，其已經
    合法傳喚，無正當理由不到庭，爰依刑事訴訟法第四百五十五條之一第三項準用
    同法第三百七十一條之規定，不待其陳述，逕行判決。
二、本案經本院審理結果，認除後述部分外，其餘第一審判決認事用法及量刑均無不
    當，應予維持，並引用第一審判決書記載之事實、證據及理由（如附件）。
三、被告上訴意旨略以：上訴人即被告因將身分證及其溪湖郵局存摺、印章交付江姓
    男子用以借款，又遭冒用申請行動電話，且確實找不到該江姓男子，才去申請補
    發身分證云云。經查：上訴人即被告於九十年三月十三日，至彰化縣埤頭戶政事
    務所，以遺失為由申請補發身分證等情，業經上訴人即被告於警訊、偵查及本院
    審理時坦承不諱，並有上述補領國民身分證申請書及九十年三月十三日補發之身
    分證影本附卷可稽，依上述申請書記載：「遺失時間為九十年二月，遺失地點不
    詳」等情，對照上訴人即被告所稱將身分證交付江姓男子等情節，顯屬虛構之事
    實，又上訴人即被告稱將身分證及其溪湖郵局存摺、印章同時交付江姓男子，而
    其設立之溪湖郵局帳號000000－0號帳戶，迄九十年五月十日仍有交易紀
    錄，有該帳戶之存提交易紀錄可證，且上訴人即被告所稱遭冒名申請之0000
    000000、0000000000、0000000000號行動電話均係
    九十年三月四日申請，當時均尚在使用中，亦有行動電話服務申請書在卷可按，
    所以，上訴人即被告於九十年三月十三日申請補發身分證時，明知其身分證並未
    遺失，且其上述郵局帳戶及行動電話仍有人使用中，足以透過治安機關循線追查
    該使用人，上訴人即被告不循合法管道尋求救濟，而虛構身分證遺失之事實據以
    申請補發，使戶政事務所承辦人員將該不實事項登載於其職務上所掌之文書，自
    足以生損害於戶政機關戶籍資料管理之正確性，上訴人即被告所辯縱屬真實，其
    行為仍與使公務員登載不實之犯罪構成要件相符，其犯行可堪認定。原審參酌上
    訴人即被告犯罪情節，判處本件罪刑，核無違誤或不當，上訴人即被告以其並無
    上述犯行而原審判決違誤等語上訴，難認有理由，應予駁回。
據上論斷，應依刑事訴訟法第四百五十五條之一第一項、第三項、第三百七十一條、
第三百七十三條、第三百六十八條，判決如主文。
本件經檢察官鮑慧忠到庭執行職務。
中      華      民      國    九十二    年      四      月      八      日
                                 臺灣彰化地方法院刑事第三庭
                                      審判長法官  余  仕  明
                                      法      官  李  進  清
                                      法      官  高  文  崇
右正本證明與原本無異。
本件不得上訴。
                                      法院書記官  梁  高  賓
中      華      民      國    九十二    年   四      月      九      日


司法院資訊處製作；財團法人民間司法改革基金會備份。
